臺灣高等法院刑事判決　　　　　　　 100年度上易字第2214號
上　訴　人
即　被　告　高國欽
上列上訴人因竊盜等案件，不服臺灣板橋地方法院100年度訴字
第1294號，中華民國100年7月29日、100年8月12日第一審判決（
起訴案號：臺灣板橋地方法院檢察署99年度偵字第17333、20055
號、100年度偵字第1196號），提起上訴，本院判決如下：
    主  文
上訴駁回。
    理  由
一、按不服地方法院之第一審判決而上訴者，應向管轄第二審之
    高等法院為之。上訴書狀應敘述具體理由。上訴書狀未敘述
    上訴理由者，應於上訴期間屆滿後20日內補提理由書於原審
    法院，逾期未補提者，原審法院應定期間先命補正。第二審
    法院認為上訴書狀未敘述理由或上訴有第362條前段之情形
    者，應以判決駁回之，但其情形可以補正而未經原審法院命
    其補正者，審判長應定期間先命補正。刑事訴訟法第361條
    及第367條分別定有明文。所謂不服第一審判決之具體理由
    ，係指依據卷內訴訟資料，具體指摘第一審判決關於認定事
    實、適用法律及量刑等項，有違法或不當之情形而言，此為
    提起第二審上訴之法定要件。倘上訴人之上訴書狀或補提之
    上訴理由書，雖有敘述上訴理由，惟並未具體敘述第一審判
    決有上述違法、不當情形，即與未敘述具體理由無異，所為
    上訴，即不符合上訴之法定要件。次按刑事訴訟法第361條
    第2項規定「上訴書狀應敘述具體理由」，雖未明定「具體
    理由」究何所指。惟就立法過程言，該條文之原草案第2項
    為：「依前項規定提起上訴者，其上訴書狀應敘述理由，並
    引用卷內訴訟資料，具體指摘原審判決不當或違法之事實。
    其以新事實或新證據為上訴理由者，應具體記載足以影響判
    決結果之理由。」嗣經提出於立法院司法委員會全體委員會
    議討論時，與會委員咸認目前第二審並非如第三審係法律審
    ，為兼顧上訴人權益，經深入研商，乃由委員提修正動議，
    修正草案第361條第2項為：「上訴書狀應敘述具體理由」即
    現行公布之內容，刪除原草案之其他文字；其立法理由(二)亦
    本此趣旨，修正為「提起第二審上訴之目的，在於請求第二
    審法院撤銷、變更原判決，自須提出具體理由。爰增訂第2
    項，明定上訴書狀應敘述具體理由。又因目前第二審並非如
    第三審係法律審，故上訴理由無須如第367條規定以原判決
    違背法令為限，乃屬當然。」綜上觀之固足認所謂上訴書狀
    應敘述具體理由者，並不以其書狀應引用卷內訴訟資料，具
    體指摘原審判決不當或違法之事實，亦不以於以新事實或新
    證據為上訴理由時，應具體記載足以影響判決結果之情形為
    必要。惟提起第二審上訴之目的，既在於請求第二審法院撤
    銷、變更原判決，故所稱具體理由，係指須就不服之判決為
    具體之指摘而言，如僅泛稱原判決認事用法不當或採證違法
    、判決不公等，均非具體理由；至於上訴理由之具體與否，
    係屬第二審法院審查範圍，不在第一審法院命補正之列，是
    上訴書狀如已敘述理由，無論其具體與否，即無待其補提理
    由書或命補正（最高法院97年度台上字第892號判決意旨參
    照）。
二、經查：
  (一)1.關於原審民國100年7月29日判決部分：本件被告高國欽上
    訴部分（即犯罪事實一(三)行使偽造私文書等犯行）原審依憑
    被告於警詢、偵查及原審之自白、證人即被害人鄭佳琪及摩
    根溫泉汽車旅館員工宋彥樺於警詢中之證述、卷附信用卡簽
    帳單、摩根時尚旅館有限公司聯邦銀行蘆洲分行0000000000
    存摺暨交易紀錄影本、元大商業銀行股份有限公司（下稱元
    大銀行）100年4月19日元銀字第1000001933號函、99年11月
    1日監視器畫面等證據資料，認定被告係以一行為同時觸犯
    行使偽造私文書罪及詐欺得利罪，為想像競合犯，從一重論
    以行使偽造私文書罪處斷，且為累犯，量處被告有期徒刑4
    月，並諭知如易科罰金之折算標準，及依法為相關沒收之宣
    告。2.關於原審100年8月12日判決部分：本件原審就犯罪事
    實一(一)、(三)至(五)之犯行，係依憑被告於原審之自白、證人蔡
    聰勳、李駿明、黃士怡、林春興於警詢及偵查中、證人陳宏
    賓、潘順興、曾淑芬於警詢中之證述、卷附新北市政府警察
    局中和第一、二分局搜索、扣押筆錄及扣押物品目錄表、99
    年6月8日監視錄影及翻拍照片、99年11月25日勘驗筆錄等證
    據資料；就犯罪事實一(二)之犯行，係依憑證人潘順興、曾淑
    芬於警詢證述所失竊之物品為手機2支、現金新台幣（下同
    ）13,300元等語明確，核與被告於偵查中供稱：伊記得有拿
    手機及現金，現金已經花掉了，手機因放在口袋裡，騎車時
    壓壞了等語相符一致，衡諸常情，欲至旅館找人，並無須以
    鑽樹縫之方式進入旅館，且被告對於所竊得之手機及金錢流
    向、處理方式又均能於偵查中詳細說明，復有99年5年28日
    監視錄影及翻拍照片在卷可佐，被告上開於偵查中之自白應
    與事實相符。至被告雖辯稱：伊當日進入汽車旅館係去找藥
    頭拿藥，藥頭因怕被伊被監視器拍攝，便吩咐伊要從停車場
    鑽樹縫進入旅館云云，惟其於原審始終未能交代藥頭之姓名
    、所住之房號等事項，況且被告所辯仍無法排除其進入上開
    旅館後至系爭房間內行竊之可能性，是被告無從建立合理懷
    疑而推翻前揭積極證據，無法為有利被告之認定等情；而分
    別認定被告係犯踰越牆垣於夜間侵入住宅竊盜罪、竊盜罪、
    踰越牆垣竊盜未遂罪、無故侵入他人住宅罪、踰越牆垣於夜
    間侵入住宅竊盜罪，均為累犯，分別量處被告有期徒刑11月
    、10月、7月、5月及8月，及依法為相關沒收之宣告，並定
    應執行刑為有期徒刑3年2月。核其採證認事及用法，並未違
    背法令或悖離經驗法則、論理法則，量刑亦屬允當。
  (二)被告上訴意旨略以：1.關於原審100年7月29日判決部分：就
    犯罪事實一(三)偽造文書等部分，原審科刑過重，請求減輕其
    刑。2.關於原審100年8月12日判決部分：就犯罪事實一(二)部
    分，被告確無至坎城汽車旅館行竊任何物品，而是去找藥頭
    拿藥；就犯罪事實一(三)及(五)部分，請求減輕其刑，並給予易
    科罰金之機會等語。
  (三)按量刑輕重，係屬事實審法院得依職權自由裁量之事項，苟
    其量刑已以行為人之責任為基礎，並斟酌刑法第57條各款所
    列情狀，而未逾越法定刑度或有濫用權限情事，即不得任意
    指為違法（最高法院75年台上字第7033號判例、98年度台上
    字第5002號判決意旨參照）。本件原審量刑時，已依刑法第
    57條規定分別敘明：「爰審酌被告為圖私利，擅自侵占其所
    拾獲之他人信用卡，並持該信用卡消費，使用以他人名義詐
    取財物，危害信用卡交易之正常秩序，應予非難，兼衡其犯
    罪之動機、目的、手段、智識程度，已賠償摩根溫泉汽車旅
    館之損失1,280元，有證人即摩根溫泉汽車旅館員工宋彥樺
    於警詢中之證述可佐，對被害人所生危害程度，及犯後坦承
    犯行、態度良好等一切情狀」、「爰審酌被告有前揭多次竊
    盜前案紀錄，經法院判刑確定執行完畢，有臺灣高等法院被
    告前案紀錄表1份在卷可查，被告卻不思悔改，仍一再為本
    件多次竊盜犯行，顯見前次刑之執行，並未生警惕之效，且
    兼衡被告正值青壯，不思以己力謀取財物，卻屢次伺機侵入
    旅社竊取他人財物，不僅造成被害人財產損失及不便，且妨
    害被害人居住安寧，嚴重妨害治安，惡性非輕，實應受相當
    之非難，不宜寬貸，又被告犯後不惟否認犯行，更推諉卸責
    ，未見悔意，本院因此認為，被告固無據實陳述之義務，然
    其缺乏為自己行為負責之觀念，自應施以相當之刑罰，以謀
    收警惕、矯治及社會防衛之效，並兼衡被告就犯罪事實一(一)
    、(三)部分犯行，直至本院審理時始因自知事證明確而坦承犯
    行，顯見仍存僥倖之心，未見悔意，及其犯罪之動機、目的
    、手段、所竊取之金額非微、危害程度非小及被告智識程度
    與迄今尚未賠償被害人損失等一切情狀」等情，就量刑刑度
    詳為審酌並說明其理由，既未逾越法定刑度，復未濫用自由
    裁量之權限，且本件原判決業已詳敘認定被告犯行所依憑之
    證據及理由，是上訴意旨僅空言否認部分犯行及請求從輕量
    刑云云，並未具體指摘原判決關於認定事實、適用法律及量
    刑等事項，究竟有何違法或不當之具體情形，揆諸上開說明
    ，本件上訴未敘述具體理由，不合法律上之程式，應予駁回
    ，並不經言詞辯論為之。
據上論斷，依刑事訴訟法第367條前段、第372條，判決如主文。
中    華    民    國   100    年    9     月    30    日
                     刑事第五庭  審判長法  官  王敏慧
                                       法  官  白光華
                                       法  官  崔玲琦
以上正本證明與原本無異。
行使偽造私文書部分，如不服本判決，應於收受送達後10日內向
本院提出上訴書狀，其未敘述上訴之理由者並得於提起上訴後10
日內向本院補提理由書（均須按他造當事人之人數附繕本）「切
勿逕送上級法院」。
其餘不得上訴。
                                       書記官  馬佳瑩
中    華    民    國   100    年    10    月    3     日